【裁判字號】    92,交簡上,35
【裁判日期】    921103
【裁判案由】    過失傷害
【裁判全文】
臺灣嘉義地方法院刑事判決                        九十二年度交簡上字第三五號
    上  訴  人  臺灣嘉義地方法院檢察署檢察官
    被      告  乙○○
右上訴人因被告過失傷害案件，不服本院簡易庭九十二年度交簡字第七二○號中華民
國九十二年八月十五日第一審判決（聲請簡易判決處刑書案號：臺灣嘉義地方法院檢
察署九十二年度偵字第二三六五號），提起上訴，本院管轄之第二審合議庭判決如左
：
    主  文
原判決撤銷。
乙○○因過失傷害人，處有期徒刑肆月，如易科罰金，以佰元折算壹日。
    事  實
一乙○○於民國九十二年三月十八日上午七時五十分許，無照駕駛車牌號碼二Ｗ—五
  ○六二號自用小客車，沿嘉義縣水上鄉嘉南十三號縣道由北往南方向行駛，途經該
  路永親二號橋以北一公里處路段時，本應注意車前狀況，隨時採取必要之安全措施
  ，並注意行車速度應依標誌或標線規定，且汽車在雙向二車道行駛時，於劃有分向
  限制線之路段，不得駛入來車之車道內，而當時為日間，天氣晴朗，該路段為平坦
  、乾燥、無缺陷並劃有分向限制線之雙向二車道柏油路面，時速限制三十公里，又
  無障礙物，視距良好，復無不能注意之情形，竟疏於注意，貿然以時速約一百公里
  之速度跨越分向限制線超速駛入來車道。適甲○○駕駛車牌號碼Ｎ三—五五二一號
  自用小客車沿該公路由南向北駛至，乙○○煞車、閃避不及，所駕小客車乃與甲○
  ○所駕小客車發生碰撞，甲○○因而受有右股骨幹骨折、左第三至五蹠骨骨折及頭
  部外傷之傷害。乙○○於肇事後犯罪未被發覺前，向到場處理車禍有偵查權之嘉義
  縣警察局水上分局柳林派出所警員丙○○自首坦承犯行並接受裁判。
二案經甲○○訴由嘉義縣警察局水上分局報告臺灣嘉義地方法院檢察署檢察官聲請簡
  易判決處刑。
    理  由
一被告乙○○於本院審理期日經合法傳喚，無正當理由不到庭，惟其於警訊、檢察官
  偵查中對於右揭犯罪事實均坦承不諱，核與告訴人甲○○之指訴相符，且有道路交
  通事故現場圖、調查報告表、交通事故現場照片可稽（警卷第七至十三頁）。而告
  訴人因本件車禍受有右股骨幹骨折、左第三至五蹠骨骨折及頭部外傷之傷害，亦有
  財團法人嘉義基督教醫院診斷證明書可參（警卷第六頁）。按汽車行駛時，駕駛人
  應注意車前狀況，隨時採取必要之安全措施，並注意行車速度應依標誌或標線規定
  ，且汽車在雙向二車道行駛時，於劃有分向限制線之路段，不得駛入來車之車道內
  ，道路交通安全規則第九十三條第一項、第九十四條第三項、第九十七條第二款分
  別定有明文，被告駕駛汽車，自應注意及此。依前開道路交通事故調查報告表所載
  ，本件車禍發生當時係日間，天氣晴朗，肇事路段為平坦、乾燥、無缺陷且劃有分
  向限制線之雙向二車道柏油路面，時速限制三十公里，又無障礙物，視距良好，被
  告並無不能注意之情事，竟疏未注意，而貿然以時速約一百公里之速度跨越分向限
  制線駛入來車道，因而煞車、閃避不及肇事，顯有過失，就本件車禍之發生，應屬
  肇事原因；至告訴人遵行方向行駛，則非肇事原因。本件車禍經囑託鑑定，亦同此
  見解，有臺灣省嘉雲區車輛行車事故鑑定委員會九十二年六月十九日嘉鑑字第九二
  ○五六三號函所附鑑定意見書可佐（偵查卷第十八至二十頁）。告訴人所受之傷害
  ，與被告駕車之行為間有相當因果關係，復甚為明確。綜上所述，被告前開自白與
  事實相符，可以採信，事證明確，其犯行洵堪認定。
二被告駕駛小客車，因過失傷害告訴人，核其所為，係犯刑法第二百八十四條第一項
  前段之過失傷害罪。被告未考領普通小客車駕駛執照，有汽車駕駛人查詢資料可憑
  （本院卷第二五頁），其未領有駕駛執照駕車，因而致人受傷，應依道路交通管理
  處罰條例第八十六條第一項規定加重其刑至二分之一。被告於肇事後犯罪未被發覺
  前，向到場處理車禍有偵查權之嘉義縣警察局水上分局柳林派出所警員丙○○自首
  坦承犯行並接受裁判，此據證人丙○○於原審結證屬實（原審卷第九頁），為對於
  未發覺之犯罪自首而接受裁判，應依刑法第六十二條前段規定減輕其刑，並與前述
  加重其刑部分，依刑法第七十一條第一項之規定，先加後減。原審就被告過失傷害
  犯行予以論罪科刑，固非無見，惟查被告係無照逆向高速駕車肇事，且屬本件車禍
  肇事因素，告訴人傷勢不輕，被告又迄未與告訴人達成民事和解賠償損害，此據告
  訴人指陳在卷（本院卷第二九頁），原審僅判處拘役五十九日，並諭知易科罰金之
  折算標準，量刑尚嫌過輕，上訴人上訴意旨認原審量刑過輕，為有理由，原判決既
  有可議，自應由本院撤銷改判。查上訴人無犯罪前科，此有臺灣高等法院被告全國
  前案紀錄表在卷可按，爰審酌上訴人素行良好，所犯已造成告訴人身心之痛苦，就
  本件車禍為肇事因素，事後尚能坦承犯行，惟未賠償告訴人損害，難認已具體悔過
  及其他一切情狀，量處如主文所示之刑，並諭知易科罰金之折算標準，以資儆懲。
三被告經合法傳喚，無正當理由不到庭，爰依刑事訴訟法第三百七十一條規定，不待
  其陳述，逕行判決。
據上論斷，應依刑事訴訟法第四百五十五條之一第一項、第三項、第三百六十九條第
一項前段、第三百六十四條、第三百七十一條、第二百九十九條第一項前段，刑法第
二百八十四條第一項前段、第六十二條前段、第四十一條第一項前段，道路交通管理
處罰條例第八十六條第一項，罰金罰鍰提高標準條例第一條前段、第二條，判決如主
文。
本案經檢察官朱介斌到庭執行職務。
中      華      民      國    九十二    年     十一     月      三      日
                                        臺灣嘉義地方法院交通法庭
                                            審判長法  官  蔡  虔  霖
                                                  法  官  林  坤  志
                                                  法  官  廖  政  勝
右正本證明與原本無異。
本件不得上訴。
中      華      民      國    九十二    年     十一     月      三  日
                                                  書記官  陳  湘  蓉
附錄本案論罪科刑法條全文：
刑法第二百八十四條第一項
因過失傷害人者，處六月以下有期徒刑、拘役或五百元以下罰金，致重傷者，處一年
以下有期徒刑、拘役或五百元以下罰金。


司法院資訊處製作；財團法人民間司法改革基金會備份。
